【裁判字號】    92,訴,1473
【裁判日期】    921120
【裁判案由】    槍砲彈藥刀械管制等
【裁判全文】
臺灣板橋地方法院刑事判決                       九十二年度訴字第一四七三號
    公  訴  人  臺灣板橋地方法院檢察署檢察官
    被      告  己○○
    選任辯護人  趙國生
右列被告因違反槍砲彈藥刀械管制條例等案件，經檢察官提起公訴（九十二年度偵字
第五○八○號），乙○判決如左；
    主      文
己○○攜帶兇器竊盜，處有期徒刑拾月，扣案螺絲起子壹支，沒收；又未經許可，持
有手槍，處有期徒刑伍年拾月，併科罰金新臺幣拾伍萬元，罰金如易服勞役，以新臺
幣玖佰元即銀元佰元折算壹日，扣案美國ＳＭＩＴＨ＆ＷＥＳＳＯＮ廠ＳＷ９Ｆ型
口徑９ｍｍ制式半自動手槍壹支（槍枝管制編號：0000000000）〈含彈匣
壹個〉、手套壹副，均沒收；又損壞公務員職務上掌管之物品，處有期徒刑壹年。應
執行有期徒刑柒年陸月，併科罰金新臺幣拾伍萬元，罰金如易服勞役，以新臺幣玖佰
元即銀元佰元折算壹日，扣案螺絲起子壹支、手套壹副、美國ＳＭＩＴＨ＆ＷＥＳ
ＳＯＮ廠ＳＷ９Ｆ型口徑９ｍｍ制式半自動手槍壹支（槍枝管制編號：000000
0000）〈含彈匣壹個〉，均沒收。
    事      實
一、己○○有違反麻醉藥品管理條例、懲治盜匪條例及竊盜等前科，其中因違反懲治
    盜匪條例等案件，於民國（下同）八十一年十二月十五日，經乙○以八十一年度
    訴字第八四一號刑事判決判處有期徒刑九年六月、一年二月、二年八月，應執行
    有期徒刑十二年六月，八十二年五月二十五日，經臺灣高等法院以八十二年度上
    訴字第八一三號刑事判決駁回上訴，嗣於八十二年十月八日，經最高法院以八十
    二年度台上字第五三九○號刑事判決駁回上訴而告確定，刑期起算日期為八十二
    年十月八日，指揮書原載執行完畢日期為九十四年二月四日，八十七年十一月二
    十四日因縮短刑期假釋出監，縮刑期滿日期為九十三年十月十一日。詎其於假釋
    期間猶不知心生警惕，於九十年五月間，在臺北縣蘆洲市○○路「全國加油站」
    （起訴書誤繕為臺北縣三重市○○○路與仁化街口），由某自稱「邱茂建」之成
    年男子（起訴書誤繕為陳進興）交付具殺傷力美國ＳＭＩＴＨ＆ＷＥＳＳＯＮ廠
    ＳＷ９Ｆ型口徑９ｍｍ制式半自動手槍一支〈含彈匣一個）及口徑９ｍｍ制式子
    彈五顆，嗣即未經許可而持有上開槍彈；其又意圖為自己不法之所有，於九十二
    年二月二十七日十九時餘，在臺北縣板橋市○○路二三一號前，以其所有於客觀
    上足對人之生命、身體、安全構成威脅，具有危險性之螺絲起子一支轉動電門（
    損壞電門部分未據合法告訴及起訴）而竊取車牌號碼ＤＧ－○九四三號自用小客
    車（車主：庚○○），得手後即供己代步所用；殆九十二年三月一日零時五分許
    ，己○○駕駛開竊得之自用小客車行至臺北縣五股鄉○○○路與疏洪八路路口之
    「堤七」停車場之際，為警攔檢，己○○為免遭逮捕，竟基於妨害公務之犯意，
    於臺北縣政府警察局蘆洲分局刑事組小隊長甲○○及偵查員戊○○、吳競森、郭
    俊卿等人依法執行職務之際，以駕駛前開自用小客車衝撞甲○○等人職務上所掌
    管之車牌號碼Ｑ２－○四一九號偵防車（車主登記為臺北縣政府警察局）之強暴
    方法妨害甲○○等公務員執行職務，且損壞該偵防車之前保險桿及右前門（損壞
    車牌號碼ＤＧ－○九四三號自用小客車部分未據合法告訴及起訴），並經警發現
    其持有槍枝乃開槍予以制伏，並當場扣得上開手槍一支〈含彈匣一個〉、子彈五
    顆、螺絲起子一支及被告所有為避免於持槍時留下指紋所用之手套一副（起訴書
    漏載），而偵悉上情。
二、案經臺北縣政府警察局蘆洲分局移送臺灣板橋地方法院檢察署檢察官偵查起訴。
    理      由
一、訊據被告己○○坦承前開收受槍彈、持螺絲起子竊取自用小客車等犯行及嗣於前
    揭時、地駕駛所竊得之自用小客車為警查獲逮捕，並當場查扣槍彈一節，惟就槍
    彈部分辯稱係受託而寄藏，另就竊盜部分則辯稱係於九十二年二月二十八日下午
    ，在臺北縣板橋市○○路幸德市場附近持原置於車內之螺絲起子竊得云云，並矢
    口否認有妨害公務之犯行，辯稱：伊遭偵防車夾著，且警員將車子輪胎及車門玻
    璃打破，嗣開槍射擊，伊未衝撞警員云云。
二、經查：
（一）被告於警訊、檢察官偵查中均已明確供稱前開槍枝、子彈係他人交付供己防身
      之用（見臺灣板橋地方法院檢察署九十二年度偵字第五○八○號卷〈下簡稱偵
      卷〉第五頁正面、第六頁背面、第五十頁背面），且衡諸若係他人寄放則被告
      又何以隨身攜帶該槍枝、子彈？是其所辯係他人寄放云云無非避重就輕之詞，
      自無足採信；又扣案之槍枝、子彈經內政部警政署刑事警察局為鑑驗，結果認
      該槍枝係美國ＳＭＩＴＨ＆ＷＥＳＳＯＮ廠ＳＷ９Ｆ型口徑９ｍｍ制式半自動
      手槍，機械性能良好，認具殺傷力，另子彈係口徑９ｍｍ制式子彈，認均具殺
      傷力，此有內政部警政署九十二年五月七日刑鑑字第○九二○○三六二九九號
      槍彈鑑定書（見偵卷第六十三頁至第七十一頁）附卷足稽，並有被告供稱持槍
      所戴之手套一副扣案足憑。
（二）又被告於警訊、檢察官偵查中均已坦承於九十二年二月二十七日十九時餘，在
      臺北縣板橋市○○路二三一號前，持其所有之螺絲起子竊取車牌號碼ＤＧ－○
      九四三號自用小客車（見偵卷第六頁正面、第五十頁背面），核與證人庚○○
      、丁○○（庚○○之妻）於乙○審理中所述失竊時間、地點相符（見乙○九十
      二年六月二十五日訊問筆錄），復有臺北縣政府警察局蘆洲分局贓物認領保管
      單〈註明該自用小客車業由丁○○代為領回〉、臺北縣政府警察局車輛失竊電
      腦輸入單〈內載報案時間為九十二年二月二十八日十二時〉、車輛竊盜、車牌
      失竊資料個別查詢報表－查詢認可資料〈內載車牌號碼ＤＧ－○九四三號之車
      主係庚○○、發現失竊時間為九十二年二月二十八日九時〉（見偵卷第三十頁
      、第三十一頁、第四十六頁）及扣案螺絲起子一支足資佐證；雖被告嗣於乙○
      審理中翻異前供而執前詞置辯，無非亦屬避重就輕之詞，自難採信。
（三）再者，被告於警訊中已供稱：「（警方於九十二年三月一日零時五分在臺北縣
      五股鄉○○○路之堤七停車場內發現你駕駛贓車（ＤＧ－０９４３號），即對
      你表明察（警）察身份，警方所駕駛偵防車（Ｑ２－０４１９號）並放置有警
      示燈，為何你拒絕警方人員盤查且駕駛該贓車衝撞警方所駕駛之偵防車及警員
      ？）因為當時駕駛贓車並持有槍彈怕被警方人員查獲。」（見偵卷第五頁正面
      ），嗣於檢察官偵查中亦坦承有衝撞情事（見偵卷第五十頁背面），核與證人
      即警員甲○○、戊○○於乙○審理中證述之情節（見乙○九十二年六月二十五
      日訊問筆錄）相符。此外，復有與之相吻合之現場照片、車輛損壞情形照片〈
      顯示車牌號碼ＤＧ－○九四三號自用小客車之後保險桿有黑色撞擊痕跡，且車
      頭撞擊前方燈桿致前保險桿及引擎蓋前方凹陷受損，另車牌號碼Ｑ二－○四一
      九號偵防車之右前車門、前保險桿右側亦有撞擊痕跡〉計二十六幀（見偵卷第
      三十一頁至第四十一頁、第四十三頁至第四十四頁）及「車號查詢汽車車籍」
      〈內載車牌號碼Ｑ二－○四一九號之車主為臺北縣政府警察局〉（見乙○卷）
      附卷足憑；至於被告雖聲請訊問斯時在場之證人丙○○（被告之妻）以證明其
      並無駕車衝撞情事云云，然證人經檢察官為反詰問時證稱：「（後來妳被警察
      拉出來坐在安全島時被告在哪裡做什麼事情？）他還在車上，沒有做什麼，我
      沒有看到。只知道他在駕駛座。」、「（此時有無看到警察對他〈被告〉做什
      麼？）我不知道。」（見乙○九十二年十一月六日審判筆錄），另其於警訊中
      就被告經警盤查時為何行為一節亦答稱因緊張而不知道（見偵卷第十一頁正面
      ），是證人丙○○既表明未能明確知悉發生何事，自無從依其證詞而為被告有
      利之認定。
三、從而，本案事證已臻明確，被告之前揭犯行均洵堪認定，自應依法論科。
四、按刑法第三百二十一條第一項第三款之攜帶兇器竊盜罪，係以行為人攜帶兇器竊
    盜為其加重條件，此所謂兇器，其種類並無限制，凡客觀上足對人之生命、身體
    、安全構成威脅，具有危險性之兇器均屬之，且祇須行竊時攜帶此種具有危險性
    之兇器為已足，並不以攜帶之初有行兇之意圖為必要。螺絲起子為足以殺傷人生
    命、身體之器械，顯為具有危險性之兇器（參照最高法院七十九年台上字第五二
    五三號判例）。核被告己○○所為，係犯槍砲彈藥刀械管制條例第七條第四項之
    未經許可持有手槍罪、第十二條第四項未經許可持有子彈罪、刑法第三百二十一
    條第一項第三款之攜帶兇器竊盜罪、刑法第一百三十五條第一項之妨害職務執行
    罪、刑法第一百三十八條之損壞公務員職務上掌管之物品罪。而其所犯刑法第一
    百三十五條第一項之罪部分，被告雖同時對執行職務之警員甲○○、戊○○、吳
    競森、郭俊卿等人施以強暴，惟被害之國家法益仍係單一，應屬單純一罪。又被
    告所犯未經許可持有手槍罪與未經許可持有子彈罪之二罪間，係以一行為觸犯之
    ，屬想像競合犯，應依刑法第五十五條之規定，從一重之未經許可持有手槍罪論
    斷；又其所犯妨害職務執行罪及損壞公務員職務上掌管之物品罪之二罪間，亦係
    以一行為觸犯之，屬想像競合犯（公訴人誤認為係牽連犯），應依刑法第五十五
    條之規定，從一重之損壞公務員職務上掌管之物品罪論處；被告所犯上開攜帶兇
    器竊盜罪、未經許可持有手槍罪、損壞公務員職務上掌管之物品罪之三罪間，犯
    意各別，行為互殊，觸犯構成要件相異之罪名，自應分論併罰。爰審酌被告己○○有違反麻醉藥品管理條例、懲治盜匪條例及竊盜等前科，其中因違反懲治盜匪
    條例等案件，於八十一年十二月十五日，經乙○以八十一年度訴字第八四一號刑
    事判決判處有期徒刑九年六月、一年二月、二年八月，應執行有期徒刑十二年六
    月，八十二年五月二十五日，經臺灣高等法院以八十二年度上訴字第八一三號刑
    事判決駁回上訴，嗣於八十二年十月八日，經最高法院以八十二年度台上字第五
    三九號刑事判決駁回上訴而告確定，刑期起算日期為八十二年十月八日，指揮書
    原載執行完畢日期為九十四年二月四日，八十七年十一月二十四日因縮短刑期假
    釋出監，縮刑期滿日期為九十三年十月十一日，此有臺灣高等法院被告全國前案
    紀錄表附卷可稽，其於假釋期間猶不知心生警惕而為本案犯行之犯罪動機、目的
    、手段、品行、智識程度、所生危害及犯罪後之態度等一切情狀，各量處如主文
    所示之刑，就所宣告之罰金刑部分並諭知如易服勞役之折算標準，並就所宣告之
    有期徒刑部分定其應執行之刑。
五、扣案螺絲起子一支，係供被告為本案犯罪（攜帶兇器竊盜）所用之物，另扣案手
    套一副係供被告為本案犯罪（未經許可持有手槍）所用之物，且足認均係被告所
    有，業如前述，爰依刑法第三十八條第一項第二款之規定宣告沒收；又扣案美國
    ＳＭＩＴＨ＆ＷＥＳＳＯＮ廠ＳＷ９Ｆ型口徑９ｍｍ制式半自動手槍壹支（槍枝
    管制編號：0000000000）〈含彈匣一個〉，係違禁物，應依刑法第三
    十八條第一項第一款之規定宣告沒收；至於扣案之子彈五顆，業經內政部警政署
    刑事警察局為鑑驗時實際試射而不具殺傷力（見前揭槍彈鑑定書），故不予宣告
    沒收，附此敘明。
據上據斷，應依刑事訴訟法第二百九十九條第一項前段，槍砲彈藥刀械管制條例第七
條第四項、第十二條第四項，刑法第十一條前段、第一百三十五條第一項、第一百三
十八條、第三百二十一條第一項第三款、第五十五條、第五十一條第五款、第三十八
條第一項第一款、第二款、第四十二條第二項，罰金罰鍰提高標準條例第一條前段、
第二條，現行法規所定貨幣單位折算新臺幣條例第二條，判決如主文。
本案經檢察官楊仲農到庭執行職務
中      華      民      國      九十二      年    十一    月     二十   日
                                      臺灣板橋地方法院刑事第十五庭
                                          審判長法  官  王  屏  夏
                                                法  官  王  偉  光
                                                法  官  陳  鴻  清
右正本證明與原本無異
如不服本判決應於送達後十日內向乙○提出上訴狀
                                          書記官  林  蔚  然
中      華      民      國      九十二      年    十一    月    二十四  日
附錄本案論罪科刑法條全文：
槍砲彈藥刀械管制條例第七條：
未經許可，製造、販賣或運輸火砲、肩射武器、機關槍、衝鋒槍、卡柄槍、自動步槍
、普通步槍、馬槍、手槍或各類砲彈、炸彈、爆裂物者，處死刑、無期徒刑或七年以
上有期徒刑；處徒刑者，併科新臺幣三千萬元以下罰金。
未經許可，轉讓、出租或出借前項所列槍砲、彈藥者，處無期徒刑或五年以上有期徒
刑，併科新臺幣一千萬元以下罰金。
意圖供自己或他人犯罪之用，而犯前二項之罪者，處死刑或無期徒刑；處徒刑者，併
科新臺幣五千萬元以下罰金。
未經許可，持有、寄藏或意圖販賣而陳列第一項所列槍砲、彈藥者，處五年以上有期
徒刑，併科新臺幣一千萬元以下罰金。
第一項至第三項之未遂犯罰之。
槍砲彈藥刀械管制條例第十二條：
未經許可，製造、販賣或運輸子彈者，處一年以上七年以下有期徒刑，併科新臺幣五
百萬元以下罰金。
未經許可，轉讓、出租或出借子彈者，處六月以上五年以下有期徒刑，併科新臺幣三
百萬元以下罰金。
意圖供自己或他人犯罪之用，而犯前二項之罪者，處三年以上十年以下有期徒刑，併
科新臺幣七百萬元以下罰金。
未經許可，持有、寄藏或意圖販賣而陳列子彈者，處五年以下有期徒刑，併科新臺幣
三百萬元以下罰金。
第一項至第三項之未遂犯罰之。
刑法第一百三十五條：
對於公務員依法執行職務時，施強暴脅迫者，處三年以下有期徒刑、拘役或三百元以
下罰金。
意圖使公務員執行一定之職務或妨害其依法執行一定之職務或使公務員辭職，而施強
暴脅迫者，亦同。
犯前二項之罪，因而致公務員於死者，處無期徒刑或七年以上有期徒刑；致重傷者，
處三年以上、十年以下有期徒刑。
刑法第一百三十八條：
毀棄、損壞或隱匿公務員職務上掌管或委託第三人掌管之文書、圖畫、物品，或致令
不堪用者，處五年以下有期徒刑。
刑法第三百二十一條：
犯竊盜罪而有左列情形之一者，處六月以上、五年以下有期徒刑：
一、於夜間侵入住宅或有人居住之建築物、船艦或隱匿其內而犯之者。
二、毀越門扇、牆垣或其他安全設備而犯之者。
三、攜帶兇器而犯之者。
四、結夥三人以上而犯之者。
五、乘火災、水災或其他災害之際而犯之者。
六、在車站或埠頭而犯之者。
前項之未遂犯罰之。


司法院資訊處製作；財團法人民間司法改革基金會備份。
